【裁判字號】    94,訴,2984
【裁判日期】    950207
【裁判案由】    毒品危害防制條例等
【裁判全文】
臺灣臺中地方法院刑事判決              94年度訴字第2984號
公  訴  人  臺灣臺中地方法院檢察署檢察官
被      告  甲○○
選任辯護人  楊雯齡律師
上列被告因違反毒品危害防制條例等案件，經檢察官提起公訴（
九十四年度偵緝字第七八九號），本院判決如下：
    主    文
甲○○變造國民身分證，足以生損害於公眾及他人，累犯，處有
期徒刑月，扣案變造之李金昌國民身分證上甲○○之照片壹張
沒收；又連續販賣第一級毒品，累犯，處有期徒刑柒年陸月，因
販賣第一級毒品所得之財物新臺幣壹萬貳仟元沒收之，新臺幣壹
萬貳仟元如全部或一部不能沒收時，以其財產抵償之。應執行有
期徒刑柒年捌月，扣案變造之李金昌國民身分證上甲○○之照片
壹張及因販賣第一級毒品所得之財物新臺幣壹萬貳仟元，均沒收
之，新臺幣壹萬貳仟元如全部或一部不能沒收時，以其財產抵償
之。
其餘被訴販賣第二級毒品部分，無罪。
    犯罪事實
一、甲○○曾於民國八十三年間犯吸用化學合成麻醉藥品罪，經
    臺灣彰化地方法院於八十四年八月二十四日判處有期徒刑六
    月確定，於八十八年七月七日易科罰金執行完畢。猶不知悔
    改，於九十年五、六月間某日，在臺中市○○路及五權西路
    口，拾獲李金昌遺失之國民身分證一張，竟為掩飾其遭通緝
    之身分，意圖為自己不法之所有，將該身分證侵占入己（侵
    占離本人所持有之物部分，業據檢察官以逾追訴權時效為由
    不另為不起訴處分在案），並於同年六、七月間某日，在南
    投縣草屯鎮○○街一二六號住處（起訴書誤載於臺中市區內
    之不詳處所），以換貼自己照片之方式，變造該國民身分證
    ，隨身攜帶意圖應付查緝，足以生損害於戶政機關核發、管
    理國民身分證之正確及李金昌之權益。甲○○復意圖營利，
    基於販賣第一級毒品海洛因之概括犯意，約於九十年十二月
    、九十一年一月間某日在彰化縣彰化市某路邊，以一小包新
    臺幣（下同）六千元之價格，販賣第一級毒品海洛因予乙○○一次，復於九十一年一月底某日，以一小包六千元之價格
    ，在同址販賣第一級毒品海洛因予乙○○一次，前後共得款
    一萬二千元。嗣於九十一年一月三十一日十七時三十分許，
    在臺中市○○路○段四七號七樓七０三室甲○○當時居處查
    獲甲○○，扣得變造之李金昌國民身分證等物。
二、案經法務部調查局臺中市調查站移送臺灣臺中地方法院檢察
    署檢察官偵查起訴。
    理    由
壹、有罪部分
一、訊據被告甲○○固坦承前開變造被害人李金昌身分證之犯罪
    事實，惟矢口否認有於前揭時地販賣第一級毒品海洛因予證
    人乙○○之情事，辯稱：伊認識乙○○，但並未販賣海洛因
    予乙○○施用云云。
二、經查：
（一）被告自白變造被害人李金昌國民身分證部分，有扣案經變
      造之該國民身分證一張足資佐證，足見其此部分之自白與
      事實相符。
（二）證人乙○○於偵查中結證稱：伊認識「阿倫」，曾向「阿
      倫」買海洛因毒品，有給「阿倫」錢，一錢大概六、七千
      元，第一次向「阿倫」買是他之前執行七個月徒刑前約一
      、二個月，在彰化市；最後一次是「阿倫」執行前幾天，
      也是在彰化同一地點買的，伊沒有在臺中向「阿倫」買過
      ，「阿倫」就是甲○○（經指認甲○○照片）等語（見偵
      字第九０一六號卷第六九頁），證述曾在彰化縣彰化市向
      被告購買海洛因至少二次，每次六、七千元。另證人乙○○於本院審理時結證稱：伊在八十九或九十年間時，透過
      一個住埔里的男性友人「阿祥」介紹，認識在場的甲○○
      ，後來有跟甲○○碰過幾次面，是偶然的碰面，不是很刻
      意去找他，當時朋友介紹時說甲○○叫「阿倫」，檢察官
      後來拿照片給伊看，伊才確定照片中的人是「阿倫」，約
      在甲○○入監執行七個月徒刑前一、二個月，打電話給甲○○，約在彰化市○○路邊向甲○○購買一次海洛因，詳
      細地點記不清楚，因第一次認識甲○○也是在彰化市，所
      以才約在彰化市，當天碰面的時間太久忘了，伊當時跟「
      阿祥」一起去，伊看到甲○○時，他是一個人走路來的，
      甲○○拿一小包海洛因給伊，是一、二千元供伊自己吸食
      用的量，沒有買到一錢這麼多的量，詳細的金額記不得了
      ，伊只記得第一次跟甲○○購買的情形，其餘忘了等語（
      見本院卷第一四三至一四五頁），證述如何透過朋友介紹
      認識被告，如何與被告聯絡，約在彰化縣彰化市某路邊向
      被告購買海洛因。證人乙○○於本院審理時證述僅記得向
      被告購買一次海洛因，其餘不記得，且其向被告購買海洛
      因之金額為一、二千元，與前開於偵查中證述每次購買六
      、七千元不同，然證人乙○○於本院審理時，先則證稱：
      沒有向甲○○購買過海洛因云云（見本院卷第一四四頁）
      ，待本院提示前開偵查筆錄，證人乙○○始承認曾向被告
      購買海洛因，且證人乙○○於本院審理時為證述之時間係
      九十五年一月十七日，距事發時間已有四年，其於偵查中
      為前開證述之時間係九十二年四月四日，距事發時間僅有
      一年餘，是證人乙○○於偵查中作證時因距事發時間較近
      ，記憶較清晰，且經具結在卷，又無不法取供等情事，應
      係出自其真意，是其前開於偵查中所為之證述，無顯無不
      可信之情況，應可採為認定事實之依據。另被告曾於八十
      八年間犯偽造文書罪，經臺灣雲林地方法院判處有期徒刑
      七月，上訴後，經臺灣高等法院臺南分院於八十九年三月
      十一日駁回上訴確定，於九十一年二月一日入監執行，九
      十一年八月三十一日執行完畢，有臺灣高等法院被告前案
      紀錄表附卷可稽，是證人乙○○前開於偵查中所述之「阿
      倫」，確係被告無訛。依證人乙○○前開於偵查中之證述
      推算，其第一次向被告購買海洛因之時間應在九十年十二
      月、九十一年一月間某日，第二次應在九十一年一月底某
      日，每次購買之金額以對被告較為有利之六千元計算，兩
      次購買之金額為一萬二千元。
（三）查我國查緝毒品海洛因之施用或販賣一向執法甚嚴，對於
      販賣海洛因者尤科以重度刑責，又販賣海洛因既係違法行
      為，當非可公然為之，亦無公定價格，且容易分裝並增減
      份量，而每次買賣之價量，可能隨時依雙方關係深淺、資
      力、需求量及對行情之認知、來源是否充裕、查緝是否嚴
      謹、購買者被查獲時供述購買對象之可能風險之評估等情
      形，而異其標準，非可一概而論；販賣之利得，除被告坦
      承犯行或價量俱臻明確外，委難察得實情，販賣之人從價
      差或量差中牟利之方式雖異，其意圖營利之販賣行為則同
      一。蓋以因海洛因量微價高，販賣者率有利益可圖，茍非
      意圖販賣營利，一般人焉有可能甘冒重度刑責而販賣海洛
      因，從而雖被告否認有販賣海洛因予證人乙○○之犯行，
      而無可查證其賣出確實賺取差價，惟依前述之推論，被告
      販賣海洛因當有意圖營利之犯意，自亦足認定。綜上所述
      ，被告辯稱：未販賣海洛因予乙○○云云，要屬事後卸責
      飾詞，不足採信。被告變造國民身分證及販賣海洛因予證
      人乙○○部分事證明確，犯行均堪認定。
三、核被告所為，就變造國民身分證部分，係犯刑法第二百十二
    條之變造特種文書罪；就販賣海洛因部分，係犯毒品危害防
    制條例第四條第一項之販賣第一級毒品罪。被告變造國民身
    分證部分除足生損害被害人李金昌之權益外，亦足生損害於
    戶政機關核發及管理國民身分證之正確性，此部分起訴書漏
    未記載，應予補充。被告因販賣第一級毒品海洛因而持有第
    一毒品海洛因之低度行為，應為販賣之高度行為所吸收，不
    另論其持有第一級毒品罪。被告先後二次販賣第一級毒品犯
    行，時間緊接，方法相同，觸犯構成要件相同之罪名，顯係
    基於概括犯意為之，為連續犯，應依刑法第五十六條之規定
    論以一罪，惟因其所犯為最輕本刑無期徒刑之罪，依法不再
    加重其刑。被告所犯上開變造特種文書罪、販賣第一級毒品
    罪二罪，犯意各別，犯罪構成要件互異，應予分論併罰。被
    告販賣海洛因之對象僅有證人乙○○一人，次數只有二次，
    其販賣海洛因所得僅有一萬二千元，並非以之獲取暴利為目
    的，所生之危害尚不重大，情節尚屬輕微，客觀上足以引起
    一般同情，犯罪情狀足堪憫恕，就其所犯之販賣第一級毒品
    罪，本院認如處以最低本刑無期徒刑，猶嫌過重，爰依刑法
    第五十九條之規定減輕其刑（死刑減輕者，為無期徒刑，或
    為十五年以下十二年以上有期徒刑；無期徒刑減輕者，為七
    年以上有期徒刑。）。查被告曾於八十三年間犯吸用化學合
    成麻醉藥品罪，經臺灣彰化地方法院於八十四年八月二十四
    日判處有期徒刑六月確定，於八十八年七月七日易科罰金執
    行完畢之事實，業據被告於本院審理時供承在卷，並有臺灣
    高等法院被告前案紀錄表、臺灣臺中地方法院檢察署刑案資
    料查註紀錄表附卷可稽，其於有期徒刑執行完畢後，五年以
    內再犯本件有期徒刑以上之二罪，為累犯，均應依刑法第四
    十七條之規定加重其刑，並就販賣第一級毒品部分依法遞加
    重其刑後，再減輕之。又本件檢察官起訴被告自九十一年一
    月中旬起至同年月二十八日止，販賣海洛因予證人丁○○、
    代號「塗」等人及其他不詳姓名者，而被告販賣海洛因予證
    人乙○○之時間係在九十年十二月、九十一年一月間某日及
    九十一年一月底某日，在前開起訴販賣之時間內，是被告販
    賣海洛因予證人乙○○部分，應在起訴之範圍內，併予敘明
    。爰審酌被告變造被害人李金昌之身分證係意圖供使用，然
    尚未使用，販賣海洛因予證人乙○○，目的並非在獲取暴利
    ，犯罪手段均屬平和，惟被告無視於販毒之禁令，販賣毒品
    予他人施用，戕害他人身心，其販賣部分所得不多，及犯後
    坦承變造國民身分證，否認販賣海洛因，未能全部悛悔等一
    切情狀，分別量處如主文所示之刑，並依法定其應執行之刑
    。扣案變造之被害人李金昌之國民身分證上被告之照片一張
    ，係被告所有供犯罪所用之物，應依刑法第三十八條第一項
    第二款宣告沒收。被告販賣第一級毒品海洛因所得財物一萬
    二千元，應依毒品危害防制條例第十九條第一項沒收之，如
    全部或一部不能沒收時，以其財產抵償之。至附表一所示之
    海洛因等物，證人丙○○證述為其所有，與被告無關；附表
    二編號一至三所示之海洛因等物，分別係在臺中市○○路○
    段四七號七樓七０八室、七一０室及同市○○路○段一七四
    號四樓所扣得，與被告在彰化縣彰化市販買海洛因予證人乙○○無關；附表二編號四所示之安非他命等物，與被告販賣
    海洛因無關，均無法宣告沒收，併予敘明。
四、公訴意旨另以：被告與證人丙○○（所涉販賣第一級毒品部
    分，業經本院九十二年度訴字第一九一二號判決判處有期徒
    刑八年確定，另販賣第二級毒品部分經臺灣高等法院臺中分
    院九十四年上更（二）字第二四七號判決無罪確定）共同意
    圖營利，基於販賣第一級毒品海洛因之概括犯意聯絡，由證
    人丙○○居間介紹被告於九十年十二月底，委請不具犯意聯
    絡之證人戊○○、己○○，出面承租臺中市○○路○段四七
    號七樓七０三室及七０八室，作為被告居處及藏匿第一、二
    級毒品、分裝工具之場所，證人丙○○則另居住上址七一０
    室。二人共同自九十一年一月中旬起至同年月二十八日止，
    在上址七０三室連續販賣第一級毒品海洛因予丁○○（代號
    「象」、「大象」，分別於一月二十七日及二十八日，購買
    海洛因1A及一．五兩）及代號「塗」（於一月十八日購買海
    洛因二兩）、「西裝」（分別於一月二十五日及二十七日，
    購買海洛因二兩及０．五兩）、「順仔」（於一月二十六日
    購買海洛因０．五兩）、「老兄」（於一月二十七日購買海
    洛因1A）、「美」（於一月二十八日購買海洛因二．六五兩
    ）、「土」（於一月二十八日購買海洛因三兩）、「品」（
    於一月二十八日購買海洛因一兩）、「土代」（於一月二十
    八日購買海洛因十八．六兩）及其他不詳姓名者，每次均以
    兩為單位。被告及證人丙○○販賣第一級毒品之方式，係由
    被告負責向不詳姓名者大量購入第一級毒品海洛因，交予證
    人丙○○拿到上址七０八室存放，並由被告先在上址七０三
    室與買主接洽談妥交易數量及價格後，再以電話通知證人丙○○前往上址七０八室取出海洛因，至上址七０三室拿給被
    告交付買主，證人丙○○並依柀告指示將購入賣出第一級毒
    品之日期及數量記載予帳冊（其中海洛因以「支票」為代號
    ，「進」代表購入，「出」代表賣出，「庫」代表庫存），
    交易完成被告除曾交付現金五千元予證人丙○○外，亦提供
    數量不等之海洛因或安非他命予證人丙○○作為酬勞。嗣於
    九十一年一月二十九日十一時五十分許，在上址七一０室查
    獲證人丙○○，扣得附表一所示海洛因、摻有海洛因之香煙
    、注射針筒、夾鏈袋、手機及變造之被害人黃肇基國民身分
    證，再循線於九十一年一月三十一日十七時三十分許，在上
    址七０三室查獲被告，扣得附表二編號一所示海洛因、吸食
    器、分裝袋、變造之被害人李金昌國民身分證、現金、鑰匙
    、行動電話，另於九十一年一月三十一日十七時五十分許，
    在上址七０八室扣得附表二編號二所示之海洛因、研磨機、
    磅秤、分裝袋、吸食器、注射針筒、帳簿、封口機、壓縮機
    等物，又於九十一年一月三十一日十八時五十五分許，在臺
    中市○○路○段一七四號四樓被告向其友人借住處，扣得附
    表二編號三所示之海洛因、吸食器、塑膠袋、電子秤、房屋
    租賃契約書、鑰匙、卡片，因認被告此部分亦涉犯毒品危害
    防制條例第四條第一項之販賣第一級毒品罪嫌。
（一）按犯罪事實應依證據認定之，無證據不得認定犯罪事實；
      又被告或共犯之自白，不得作為有罪判決之唯一證據，仍
      應調查其他必要之證據，以察其是否與事實相符，刑事訴
      訟法第一百五十四條第二項、第一百五十六條第二項分別
      定有明文。公訴意旨認被告此部分涉犯所指之犯行，無非
      以：此部分事實業據證人即共同被告丙○○於檢察官偵查
      （九十一年度偵字第二七一七號）及調查人員詢問時坦承
      不諱。證人戊○○於調查人員詢問時證稱：九十年十二月
      間，伊與己○○至臺中市○○路○段四七號七一０室丙○○住處，適接甲○○電話，甲○○即趕至該處，得知尚有
      七０八室可租，甲○○表示未帶身分證，伊乃要求己○○
      出面承租七０八室，該七０八室實係甲○○所承租，有關
      租金及保證金均由甲○○支出，隔日甲○○再要求伊出面
      承租七０三室，亦由甲○○支付租金，該七０八室、七０
      三室均係甲○○使用，甲○○並指示伊，自彰化縣彰化市
      ○○路○段三四八巷二七號之九，搬運傢俱、器械、塑膠
      袋等物至七０八、七０三室等語。證人己○○於調查人員
      訊問時則證稱：伊曾應戊○○要求出面承租臺中市○○路
      ○段四七號七０八室，並於九十一年一月初，與戊○○自
      彰化縣彰化市○○路○段三四八巷二七號之九，將傢俱及
      研磨機等物搬至七０三室，當時甲○○在七０三室等語，
      顯見共同被告丙○○於調查人員訊問及偵查中所為之自白
      與事實相符，應堪採信。且被告於員警查獲時，經採尿送
      驗之結果，僅呈甲基安非他命之陽性反應，此有臺中縣衛
      生局檢驗尿水報告書影本可證，足認其辯稱所有扣案之毒
      品皆供其施用一節，實屬避重就輕之詞，是其所辯顯不足
      採。復有第一級毒品海洛因合計毛重六九．二公克（淨重
      五十．七一公克）、摻有海洛因之香煙一支、第二級毒品
      安非他命合計毛重三三．三公克（淨重二九．九二公克）
      、大麻毛重十三．六公克（鑑定結果淨重十二．三八公克
      ，包裝重０．九五公克）、吸食器一組、分裝袋八八個、
      分裝袋一包又八八個、研磨機三臺、磅秤一臺、封口機一
      臺、壓縮機二臺、電子秤二臺、註明「支票」之帳冊二本
      、註明「現金」之帳冊二本、現金六十萬元扣案可證，因
      認被告與證人丙○○具有共同意圖營利，共同販賣第一級
      毒品之犯意聯絡及行為分擔至為明顯云云，為其論據。訊
      據被告堅決否認此部分涉犯公訴人所指之犯行，辯稱（茲
      為免重複記載，將被告關於被訴販賣第二級毒品部分之辯
      解一併敘述）：伊當時透過己○○幫伊承租臺中市○○路
      ○段四七號七樓七０八室，戊○○幫伊承租七０三室，後
      來伊覺得七０八室太小，就給丙○○使用，鑰匙有交給丙○○，七０八室及七一０室都是丙○○在使用，丙○○如
      何使用伊不曉得，伊沒有跟丙○○共同販賣海洛因、安非
      他命及大麻給代號「塗」等人，亦未購買海洛因、安非他
      命、大麻，交給丙○○拿到七０八室放，再由伊聯絡買主
      、談妥價格後，再指示丙○○去拿海洛因等毒品給伊交給
      買主，更未指示丙○○記載帳冊；警方在七０三室查獲的
      海洛因、安非他命、大麻及分裝袋都是伊的，安非他命、
      大麻是伊自己施用的，在七０八室查獲的海洛因、安非他
      命、研磨機、磅秤、分裝袋、帳冊、封口機、壓縮機等物
      品都是丙○○的，伊沒有放東西在七０八室；在七一０室
      查到的海洛因、安非他命等物不是伊的；在臺中市○○路
      那邊查扣的海洛因、吸食器、塑膠袋、電子磅秤等物品是
      已被打死的朋友林明勇寄放的；伊後來經警察告知才知道
      丙○○有在販賣海洛因及安非他命；丙○○一開始被抓到
      時，並沒有說到伊在賣海洛因及安非他命，後來才更改說
      詞，當時伊在七０三室被查獲時，調查員有帶伊到七０八
      室，在七０八室查到很多小包的海洛因、安非他命及帳冊
      ，帳冊是丙○○的筆跡，伊說東西是丙○○的，可能丙○○因此才咬伊販賣毒品等語。
（二）經查：
    (1)證人丁○○於偵查中結證稱：伊綽號「大象」，認識綽號
      「阿倫」甲○○，伊於被抓到之前之九十一年底至九十二
      年一月間，在臺中市○○路與四川路口，在甲○○承租的
      地方向甲○○買過一、二次海洛因，也有買安非他命，次
      數、價格伊不記得了，伊去買的時候在樓下等，甲○○就
      叫人去拿過來給伊，伊係透過一位男性友人介紹與甲○○
      聯絡，不是丙○○拿毒品給伊，但伊曾向甲○○買過毒品
      ，在甲○○住處查扣的帳冊只有寫「象」，沒有寫「大象
      」，伊不知道是否是寫伊云云（見偵字第九０一六號第九
      三至九四頁）。固證述曾向被告購買海洛因及安非他命，
      然其證述購買之時間係九十一年底至九十二年一月間，與
      本件檢察官起訴被告販賣海洛因之時間係自九十一年一月
      中旬至同年月二十八日止不同，且所述購買方式，係證人
      丁○○在被告租屋處樓下等候，再由被告命人（非證人丙○○）拿毒品交予證人丁○○等情，核與證人丙○○於九
      十一年二月四日在調查站及偵查中所自白協助被告交易海
      洛因、安非他命之模式，係證人丙○○依被告之指示，由
      上址七０八室租屋處取出海洛因、安非他命，拿至七０三
      室交予被告當場交給在該處等待之買家等情，其情節大不
      相同。況證人丁○○嗣於本院審理時結證稱：九十二年一
      月伊被抓時，警察叫伊要供出上源，拿好幾張相片給伊看
      ，伊當初只有說認識「汽水」的人，伊不知道「汽水」的
      真實姓名，檢察官那邊伊也是這麼說，實際上沒有跟甲○○買過毒品，九十二年七月九日檢察官問伊時，問伊是否
      認識甲○○，伊說好像看過，伊沒有說跟甲○○買過毒品
      ，伊是說跟一個叫「阿倫」的人買過一、二次海洛因，沒
      有拿過安非他命，「阿倫」不是在場的甲○○等語（見本
      院卷第一○二至一○五頁），證述未曾向被告買過毒品。
      是證人丁○○之證述前後不一，且其於偵查中證述向被告
      購買海洛因之時間與公訴人起訴被告販賣海洛因之時間不
      符，自不能憑以認定被告有販賣海洛因。
    (2)依證人丙○○、己○○、戊○○之證述，亦不能憑以認定
      被告有販賣海洛因予公訴人所指之代號「塗」等人之情事
      ｛詳如後述理由貳之三之（一）至（三）｝。另外，證人
      丙○○於本院審理時證述扣案之帳冊係其販毒品海洛因之
      紀錄，與被告無關，自不能用以證明被告有販賣海洛因。
      況帳冊所記載之代號「象」、「大象」，分別於一月二十
      七日及二十八日，購買海洛因1A及一．五兩，但綽號為「
      大象」之丁○○從未證述於前開時間向被告購買海洛因，
      已如前述。另依扣案帳冊之記載：代號「塗」（於一月十
      八日購買海洛因二兩）、「西裝」（分別於一月二十五日
      及二十七日，購買海洛因二兩及０．五兩）、「順仔」（
      於一月二十六日購買海洛因０．五兩）、「老兄」（於一
      月二十七日購買海洛因1A）、「美」（於一月二十八日購
      買海洛因二．六五兩）、「土」（於一月二十八日購買海
      洛因三兩）、「品」（於一月二十八日購買海洛因一兩）
      、「土代」（於一月二十八日購買海洛因十八．六兩）等
      情，該代號「塗」、「西裝」、「順仔」、「老兄」、「
      美」、「土」、「品」、「土代」者，究係何人，每次購
      買海洛因之金額究竟多少，亦均不明。再衡諸一般海洛因
      之交易，因海洛因價錢甚為昂貴，實際上一般均以「公克
      」為交易單位，而一兩相當於三七．五公克，如依扣案帳
      冊所載，「塗」一次購買二兩，「西裝」曾分別購買二兩
      及０．五兩，「順仔」曾購買０．五兩，「美」曾購買二
      ．六五兩，「土」曾購買三兩，「品」曾購買一兩，「土
      代」更一次購買高達十八．六兩，其等交易數量如此之大
      ，顯然不合常情，故扣案之帳冊實難遽認係被告販賣海洛
      因之記錄，尚難採為不利於被告之認定。又扣案如附表一
      、二所示之物，亦乏證據足資證明與被告販賣海洛因有關
      ，是公訴人所舉之證據均無法證明有販賣海洛因予前開證
      人丁○○及代號「塗」等人之情事。此外，復查無其他積
      極之證據足資證明被告犯有此部分犯行，不能證明被告此
      部分之犯罪事實，依法原應諭知無罪之判決，惟公訴人認
      其此部分之犯行，與前開論罪科刑部分有連續犯之裁判上
      一罪關係，爰不另為無罪之諭知。
貳、無罪部分
一、公訴意旨另以：被告與證人丙○○共同意圖營利，基於販賣
    二級毒品之概括犯意聯絡，由證人丙○○居間介紹被告於九
    十年十二月底，委請不具犯意聯絡之證人戊○○、己○○，
    出面承租臺中市○○路○段四七號七樓七０三室及七０八室
    ，作為被告居處及藏匿第二級毒品、分裝工具之場所，證人
    丙○○則另居住上址七一０室。二人共同自九十一年一月中
    旬起至同年月二十八日止，在上址七０三室連續販賣第二級
    毒品安非他命及大麻予代號「塗」（於一月十九日購買安非
    他命五兩）、「美」（於一月二十五日購買安非他命十兩）
    、「如」（於一月二十五日購買安非他命五兩）、「順」（
    於一月二十五日及二十七日購買安非他命各０．五兩）、「
    西裝」（於一月二十七日購買安非他命十三兩）、「同學」
    （於一月二十八日購買安非他命十三兩）、「阿土」（於一
    月二十八日購買安非他命五兩）及其他不詳姓名者，每次均
    以兩為單位。被告及證人丙○○販賣第二級毒品之方式，係
    由被告負責向不詳姓名者大量購入第二級毒品安非他命及大
    麻，交予證人丙○○拿到上址七０八室存放，並由被告先在
    上址七０三室與買主接洽談妥交易數量及價格後，再以電話
    通知證人丙○○前往上址七０八室取出安非他命，至上址七
    ０三室拿給被告交付買主，證人丙○○並依被告指示將購入
    賣出第二級毒品之日期及數量記載予帳冊（其中安非他命及
    大麻以「現金」為代號，「進」代表購入，「出」代表賣出
    ，「庫」代表庫存），交易完成後，被告除曾交付現金五千
    元予證人丙○○外，亦提供數量不等之海洛因或安非他命予
    證人丙○○作為酬勞。嗣於九十一年一月二十九日十一時五
    十分許，在上址七一０室查獲證人丙○○，扣得附表一所示
    安非他命等物；再循線於九十一年一月三十一日十七時三十
    分許，在上址七０三室查獲被告，扣得附表二編號一所示安
    非他命、大麻、吸食器、分裝袋、現金、鑰匙、行動電話等
    物；另於九十一年一月三十一日十七時五十分許，在上址七
    ０八室扣得附表二編號二所示之安非他命、研磨機、磅秤、
    分裝袋、吸食器、注射針筒、帳簿、封口機、壓縮機等物；
    又於九十一年一月三十一日十八時五十五分許，在臺中市○○路○段一七四號四樓被告向其友人借住處，扣得附表二編
    號三所示之吸食器、塑膠袋、電子秤、房屋租賃契約書、鑰
    匙、卡片等物；又於九十一年一月三十一日二十時十五分許
    ，在彰化縣彰化市○○路○段五二一巷七之一號三樓被告與
    其女友同居處扣得附表二編號四所示之安非他命、吸食器，
    因認被告此部分所為，係涉犯毒品危害防制條例第四條第二
    項之販賣第二級毒品罪嫌。
二、按犯罪事實應依證據認定之，無證據不得認定犯罪事實，又
    不能證明被告犯罪者，應諭知無罪之判決，刑事訴訟法第一
    百五十四條第二項及第三百零一條第一項分別定有明文。次
    按刑事訴訟法上所謂認定犯罪事實之證據，係指足以認定被
    告確有犯罪行為之積極證據而言；如未能發現相當證據或證
    據不足以證明，自不能以推測或擬制之方法，以為裁判基礎
    （最高法院二十九年上字第三一○五號、四十年臺上字第八
    十六號判例參照）。又刑事訴訟法第一百六十一條已於九十
    一年二月八日修正公布，其第一項規定：檢察官就被告犯罪
    事實，應負舉證責任，並指出證明之方法。因此，檢察官對
    於起訴之犯罪事實，應負提出證據及說服之實質舉證責任。
    倘其所提出之證據，不足為被告有罪之積極證明，或其指出
    證明之方法，無從說服法院以形成被告有罪之心證，基於無
    罪推定之原則，自應為被告無罪判決之諭知（最高法院九十
    二年臺上字第一二八號判例參照）。公訴人認被告此部分涉
    犯毒品危害防制條例第四條第二項販賣第二級毒品罪嫌，無
    非以：此部分事實業據證人即共同被告丙○○於檢察官偵查
    （九十一年度偵字第二七一七號）及調查人員詢問時坦承不
    諱。並經證人戊○○、己○○分別於調查人員詢問時證述在
    卷｛詳如理由壹之四之（一）前段｝，顯見證人丙○○於調
    查人員詢問及偵查中所為之自白與事實相符，應堪採信。且
    被告於員警查獲時，經採尿送驗之結果，僅呈甲基安非他命
    之陽性反應，此有臺中縣衛生局檢驗尿水報告書影本可證，
    足認其辯稱所有扣案之毒品皆供其施用一節，實屬避重就輕
    之詞，是其所辯顯不足採。復有第二級毒品安非他命合計毛
    重三三．三公克（淨重二九．九二公克）、大麻毛重十三．
    六公克（鑑定結果淨重十二．三八公克，包裝重０．九五公
    克）、吸食器一組、分裝袋八八個、分裝袋一包又八八個、
    研磨機三臺、磅秤一臺、封口機一臺、壓縮機二臺、電子秤
    二臺、註明「支票」之帳冊二本、註明「現金」之帳冊二本
    、現金六十萬元扣案可證云云，為其論據。訊據被告堅決否
    認有公訴人所指販賣第二級毒品安非他命、大麻予代號「塗
    」等人之情事，並以前開情詞置辯｛詳如理由壹之四之（一
    ）後段｝。
三、經查：
（一）證人丙○○於本院審理時結證稱：當時伊住在承租的臺中
      市○○路○段四七號七一０室，戊○○來找伊時，問有無
      房間要出租，伊帶戊○○去找房東，房東說有，戊○○他
      們就承租了，後來甲○○搬進來七○三室，伊才認識甲○○，當時只是基於朋友之情，介紹他們去房東那邊租房子
      而已，甲○○被查獲那段期間住在七○三室，因為伊有去
      找過他，伊住的七一○室先被查獲，後來被借提出去才知
      道七○三室、七○八室隔了兩、三天被查獲的事，七一○
      室的海洛因、夾鏈袋、摻海洛因的香煙、注射針筒、安非
      他命等東西都是伊的，調查人員在七○八室查獲帳冊四本
      是伊在未查獲前放的，因為七○八室本來是伊朋友張愛珍
      用別人的名義租的，她是假結婚來的，沒有身分證，張愛
      珍沒有租後，時間還沒到，伊幫他們打掃整理，就把帳冊
      放在七○八室，伊再介紹甲○○他們去租，其他東西是誰
      的伊不曉得，之前伊也沒有看到，是調查局查獲後拿到調
      查局給伊看伊才知道；伊被查獲時，案件很單純，後來調
      查人員又查獲甲○○，甲○○供稱查獲的東西都是伊的，
      調查人員拿帳冊等很多東西給伊看，說甲○○說這些東西
      都是伊的，害伊又多一條罪，伊才會挾怨報復，實際上伊
      沒有幫甲○○送毒品給別人，甲○○沒有因為伊幫他賣毒
      品而拿毒品給伊當報酬；伊在九十一年二月四日調查站做
      第二次筆錄時，甲○○已經把伊供出來，甲○○說帳冊、
      研磨機等都是伊的，伊挾怨報復才會這麼說，筆錄的「阿
      輪」講的是甲○○，筆錄裡說的「阿如」，是隨便說的，
      伊沒有見過這個人，也不認識乙○○，在這次調查站訊問
      之前，以前所講的話都實在，是甲○○供出伊以後，從第
      二次筆錄開始伊才開始咬甲○○，是甲○○先咬伊的，伊
      到甲○○住的七○三室時，有聽過甲○○跟伊提到「阿如
      」，甲○○說「阿如」是他的朋友，伊說伊的前妻的姊夫
      住在埔里，甲○○就提到他有一個朋友叫「阿如」也住埔
      里，伊都沒有見過阿如，只有在法院見過乙○○，但不知
      道乙○○是否就是「阿如」；扣案的帳冊上面有註明「現
      金」跟「支票」，都是伊寫的，「現金」二本、「支票」
      二本，但有二本各員寫一頁，那是寫伊賣海洛因的紀錄，
      「現金」是表示純的，「支票」是有稀釋過，伊會把買來
      的海洛因用糖粉稀釋，伊是在七一○房間稀釋，伊有賣純
      的，也有賣稀釋過的海洛因，這兩本的帳冊完全是伊賣海
      洛因的紀錄，伊賣純的是因為伊買進來的海洛因是品質比
      較好的，伊會看對方的需要賣純的或是稀釋的，伊確實有
      販賣海洛因，所以伊才沒有上訴，伊賣海洛因時，只有伊
      一個人在賣，伊是賣比較小的，賣五百元、一千元，以前
      是因為甲○○供伊出來，伊才說帳冊裡面的紀錄是甲○○
      要伊記載的；伊在九十一年二月四日調查站筆錄，提到甲○○的海洛因是有一位四十多歲的男子會帶海洛因到七○
      三室賣給甲○○，每次交易海洛因磚二或四塊，安非他命
      是跟綽號「美惠」的人買的，伊知道有這些人，因為甲○○咬伊，伊才咬甲○○，這些人沒有帶海洛因給甲○○；
      伊在九十一年二月四日在檢察官那邊陳述也都不實在，九
      十一年二月二十六日在調查站詢問說有一個穿黃色夾克的
      男子提供毒品給甲○○，伊被抓之前，看過那名男子拿海
      洛因給甲○○，後來伊有指認黃色夾克的男子，就是甲○○毒品的上源這部分也不實在，七月七日在偵查中的陳述
      也不實在等語（見本院卷第九０至一００頁），證述其先
      前於調查站及偵查中供稱：甲○○購入海洛因、安非他命
      ，交予伊拿到上址七０八室存放，並由甲○○先在上址七
      ０三室與買主接洽談妥交易數量及價格後，再以電話通知
      伊前往上址七０八室取出海洛因或安非他命，至上址七０
      三室拿給甲○○交付在該處等候之買主，伊並依甲○○指
      示將購入賣出第一、二級毒品之日期及數量記載予帳冊（
      其中安非他命及大麻以「現金」為代號，「進」代表購入
      ，「出」代表賣出，「庫」代表庫存），交易完成甲○○
      除曾交付現金五千元予伊外，亦提供數量不等之海洛因或
      安非他命予伊作為酬勞云云，均係不實在。
（二）參酌以下各情，足徵證人丙○○前開於本院審理時之證述
      ，應可採信：
      (1)證人丙○○於九十一年一月二十九日在臺中市調查站接
        受詢問時供稱：九十一年一月二十九日上午十一時五十
        分，在臺中市○○路○段四七號七樓之十查扣之第一級
        毒品海洛因（毛重六０‧八公克，包括於證人丙○○所
        使用之車號ＳＬＢ─九三一號機車行李箱內扣得四小包
        ）及第二級毒品安非他命（毛重十三‧六公克）、摻有
        海洛因香煙二支、另有注射針筒三十二支、夾鏈袋一大
        包（約數百只）等物品全為伊所有，係為伊欲吸食所用
        ，未有販售情形，毒品以夾鏈袋分裝成數小包係便於吸
        食及控制吸食量，海洛因係約三個月前向桃園龍崗地區
        綽號「緬甸華僑」的男子所購，該次伊向其購買三兩，
        每兩新臺幣六萬元，計十八萬元，另安非他命約於二十
        天前，伊於彰化秀傳醫院附近向綽號「阿塗」者以新臺
        幣二萬元購買一兩所剩的等語（見偵字第二七一七號卷
        第五頁正面至第六頁正面）。同一日在調查站又供稱：
        九十一年一月二十九日上午十一時五十分於臺中市○○
        路○段四七號七樓之十被查獲之第一級毒品海洛因毛重
        六０‧八公克、第二級毒品安非他命毛重十三‧六公克
        、注射針筒三十二支、夾鏈袋一大包、摻有海洛因香煙
        一支等物品全係伊所有，供伊吸食所用，伊施用之毒品
        海洛因、安非他命係向彰化綽號「阿塗」者及桃園龍崗
        綽號「緬甸華僑」所購等語（見偵字第二七一七號卷第
        八頁）。同一日下午六時三十分在偵查中亦供稱：警察
        查扣的海洛因六０‧八公克是三個月前在桃園龍崗向一
        位綽號「緬甸華僑」買的，買三兩共十八萬元，安非他
        命十三‧六公克是九十一年一月初在彰化市秀傳醫院向
        綽號「阿塗」買的，半兩一萬元，伊跟「阿塗」買過兩
        次，第一次是去年年底在彰化市秀傳醫院附近墓園，第
        二次是在秀傳醫院附近，海洛因香煙一支是伊把海洛因
        放在香煙裡自己抽的，伊買這麼多海洛因及安非他命是
        要自己用，查扣之針筒是伊自己施打用的，夾鏈袋是方
        便來控制數量，用夾鏈袋分裝一包剛好是一天份量，伊
        沒有販賣或轉讓毒品等語（見偵字第二七一七號第十四
        頁反面、第十五頁正反面）。經核證人丙○○前開於臺
        中市調查站及偵查中之歷次供述，均未供承被告有何販
        入海洛因、安非他命，如何幫被告至上址七０八室取海
        洛因、安非他命，再持至上址七０三室交予被告販賣，
        以及依被告指示記載帳冊等情。
      (2)被告係於九十一年一月三十一日十七時三十分，在臺中
        市○○路○段四七號七０三室為臺中市調查站人員查獲
        ，其於同日在臺中市調查站接受調查人員詢問時供稱：
        九十一年一月三十一日，在臺中市○○路○段四七號七
        ０八室發現有海洛因毛重六‧三公克、安非他命毒品毛
        重十六‧八公克、毒品研磨機、磅秤、分裝袋、注射針
        筒及毒品買賣帳簿等犯罪證物係伊友人丙○○所有等語
        （見偵字第二七四九號卷第十四頁正面），供述於上址
        查獲之海洛因、安非他命、研磨機、帳冊等物均為證人
        丙○○所有。嗣後臺中市調查站先後於九十一年二月四
        日、同月二十六日借詢證人丙○○（見偵字第二七一七
        號卷第十九頁反面至二一頁反面、第三二頁正反面），
        以及檢察官嗣先後於九十一年二月四日、同年月二十六
        日、同年七月七日訊問證人丙○○（見偵字第二七一七
        號卷第二六面正反面、二七頁正反面、三四頁正面，偵
        字第九０一六號卷第八八頁），證人丙○○始為不利於
        被告之陳述，是證人丙○○前開於本院審理時證稱：是
        被告先咬伊，伊才挾挾怨報復等語，亦屬有據。
      (3)證人丙○○自九十一年一月中旬起至九十一年一月二十
        八日止之販賣海洛因犯行，經本院於九十三年一月十五
        日以九十二年度訴字第一九一二號判決判處有期徒刑八
        年，證人丙○○上訴後，嗣於九十三年四月二十九日撤
        回上訴（見臺灣高等法院臺中分院九十三年度上訴字第
        二九０號卷第一一一、一二五頁），足見證人丙○○前
        開於本院審理時證稱：伊確實有販賣海洛因，所以才沒
        有上訴，伊是自己一個人賣海洛因等語，亦可採信。
（三）證人己○○於本院審理時結證稱：戊○○約伊來臺中市工
      作，邀伊在北平路承租一間房間，戊○○說他沒有帶身分
      證，所以用伊的名義租，七０八室是丙○○介紹戊○○來
      承租，後來伊的家人不願意讓伊來臺中市住，伊就沒有去
      住，後來戊○○說甲○○要承租房子，所以就讓給甲○○
      住，伊曾經打電話叫搬家公司的人從彰化市番社口那邊把
      一些東西搬到承租的七０八室套房，是戊○○叫伊請人搬
      的，搬什麼東西、何人的東西伊不曉得，伊不知道七○三
      室是否戊○○租的，只知道這是戊○○的房間，伊也不曉
      得七○三室跟戊○○有何關係，是戊○○要伊把一些大件
      的傢俱放在七○三室，其他小樣的東西比較沒有用的放在
      七○八室，伊在七○三室遇到甲○○，沒有跟甲○○交談
      ，甲○○為何會在那邊伊也不曉得，這些東西是戊○○叫
      伊搬的，是不是戊○○的伊不曉得，印象中伊搬的東西中
      有長條桌子及椅子等傢俱及一些紙箱，紙箱內有什麼東西
      伊不曉得，沒有看到磅秤、壓縮機、封口機這些機械物品
      ，因為是搬家公司的人在搬，搬家後伊就再也沒有看過甲○○等語（見本院卷第七五至七九頁）。證人戊○○於本
      院審理時結證稱：伊之前因為賣衣服認識甲○○，伊也認
      識己○○、丙○○，甲○○本來不認識丙○○，後來因為
      承租房子才認識；時間伊忘了，當時己○○說要上來臺中
      工作，所以伊二人要一起租一間房子，伊原先就認識丙○○，伊帶己○○過去丙○○那邊租房子，因為伊沒有帶證
      件，七０八室就由己○○出面承租，後來己○○他家人不
      讓他來臺中，適被告說要租房子，己○○就把七０八室轉
      給甲○○住，甲○○當時怕七○八室住不下去，過了幾天
      ，又要伊問屋主還有無其他房間，屋主說有，所以甲○○
      又租了七○三室，要訂契約時，甲○○說他沒有帶身分證
      ，問伊有沒有帶，伊說有，所以就用伊的名義承租七○三
      室；後來伊要回彰化，甲○○叫伊叫搬家公司將彰化市○○路○段三四七巷二七號那邊的一些傢俱搬來臺中，是己○○聯絡的，伊問己○○有無搬家公司，說甲○○說有一
      些傢俱要搬到臺中，搬家那天是搬家公司搬的，伊有無跟
      搬家公司一起去七○三或七○八室，伊記不起來，那天有
      無把東西搬到七○三室伊不確定等語（見本院卷第八○至
      八六頁）。其二人證述原以證人己○○名義承租上址七０
      八室，其後因證人己○○之家人不同意其至臺中市居住，
      乃將上址七０八室轉由被告承租，嗣後證人己○○依證人
      戊○○指示委由搬家公司之人將彰化市○○路○段三四八
      巷二七號之一些傢俱等物品搬至上址七０八、七０三室等
      情，大致相符，均無法證明在上址七０八室所扣得附表二
      編號二所示之海洛因、安非他命、研磨機及磅秤等物係當
      時被告委由其二人搬家時所搬入。至於證人己○○於臺中
      市調查站接受詢問時固曾供稱：曾請搬家公司自彰化市○○路○段三四八巷二七號搬一些傢俱及研磨器到臺中市○○路租屋處，並依戊○○指示將一些分裝毒品的機械及塑
      膠袋等物品搬到七０八室云云。證人戊○○於臺中市調查
      站接受詢問時供稱：放置於七０八室的機械及塑膠袋等物
      品，原先是置於彰化市○○路○段三四八巷二七號之九，
      是甲○○他們叫伊搬去放置於七０八室的，伊只是依指示
      行事云云。惟當時被告既委由證人戊○○請搬家公司之人
      員搬運，物品必已事先裝箱打包妥當，且若被告果真有研
      磨器及分裝毒品等販毒器具，藏匿防止他人知悉猶恐不及
      ，豈有不打包藏放妥當，任由他人搬運看見之理？是證人
      己○○嗣於本院審理時證稱：印象中伊搬的東西中有長條
      桌子及椅子等傢俱及一些紙箱，紙箱內有什麼東西伊不曉
      得，沒有看到磅秤、壓縮機、封口機這些機械物品等語，
      自屬可採，證人己○○、戊○○前開於調查站之供述，亦
      不能據以為不利於被告之證據。
（四）關於扣案之帳冊，固係於九十一年一月三十一日十七時五
      十分許，在上址被告所承租之七０八室所扣得，惟證人丙○○於本院審理時證述該帳冊係其未被查獲之前所放置，
      與被告無關（見本院卷第九三頁），已難憑該帳冊認定被
      告有販賣毒品海洛因或安非他命之情事。其次，檢察官據
      帳冊之記載，認被告販賣安非他命及大麻予代號「塗」（
      於一月十九日購買安非他命五兩）、「美」（於一月二十
      五日購買安非他命十兩）、「如」（於一月二十五日購買
      安非他命五兩）、「順」（於一月二十五日及二十七日購
      買安非他命各０．五兩）、「西裝」（於一月二十七日日
      購買安非他命十三兩）、「同學」（於一月二十八日購買
      安非他命十三兩）、「阿土」（於一月二十八日購買安非
      他命五兩）及其他不詳姓名者，每次均以兩為單位云云。
      該帳冊並未有關於大麻之紀錄，不能證明被告有何販賣大
      麻之情事。又代號「塗」、「美」、「如」、「順」、「
      西裝」、「同學」、「阿土」者，究係何人，每次購買安
      非他命之金額究為多少，均不明。再衡諸一般安非他命交
      易，因物稀價昂貴，一般均以「公克」為交易單位，而一
      兩相當於三七．五公克，如依扣案之帳冊所載，「塗」一
      次就購買五兩，「美」一次就購買十兩，「如」一次就購
      買五兩，「順」每次購買０．五兩，「西裝」一次就購買
      十三兩，「同學」一次就購買十三兩，「阿土」一次就購
      買五兩，每次交易安非他命數量如此之大，顯然不合常情
      ，故扣案之帳冊實難遽認係被告販賣安非他命、大麻之記
      錄，尚難採為不利於被告之認定。另扣案如附表一所示之
      安非他命等物，證人丙○○證述為其所有，已如前述，與
      被告無關，附表二所示之物，縱為被告所持有，亦乏證據
      足資證明與被告販賣安非他命、大麻有關，是附表一、二
      所示之安非他命、大麻等物，亦不足推認被告有販賣安非
      他命、大麻予「代號」等人之情事。
（五）綜上所述，公訴人所舉之證據均無法證明被告有所指販賣
      安非他命、大麻之情事。此外，復查無其他積極之證據足
      資證明被告犯有此部分犯行，不能證明被告有所指販賣安
      非他命、大麻之犯行，此部分依法自應諭知無罪之判決。
據上論斷，應依刑事訴訟法第二百九十九條第一項前段、第三百
零一條第一項，毒品危害防制條例第四條第一項、第十九條第一
項，刑法第十一條、第五十六條、第二百十二條、第四十七條、
第五十九條、第五十一條第五款、第三十八條第一項第二款，罰
金罰鍰提高標準條例第一條前段，判決如主文。
本案經檢察官庚○○到庭執行職務。
中    華    民    國    95    年    2     月    7     日
                  刑事第十四庭      審判長法  官 楊真明
                                          法  官 劉逸成
                                          法  官 黃渙文
上正本證明與原本無異。
如不服本判決，應於送達後十日內向本院提出上訴狀（須附繕本
），上訴於臺灣高等法院臺中分院。
                                          書記官 蔡宜林
中    華    民    國    95    年    2     月    7     日
附錄本案論罪科刑法條全文
毒品危害防制條例第四條第一項：
製造、運輸、販賣第一級毒品者，處死刑或無期徒刑；處無期徒
刑者，得併科新臺幣1千萬元以下罰金。
刑法第二百十二條 (偽造變造特種文書罪)
偽造、變造護照、旅券、免許證、特許證及關於品行、能力服務
或其他相類之證書、介紹書，足以生損害於公眾或他人者，處1
年以下有期徒刑、拘役或300 元以下罰金。
附表一
  查獲時間：91年1月29日11時50分許。
  查獲處所：臺中市○區○○路二段47號7樓之10丙○○住處及
            其使用之ＳＬＢ－931號機車行李箱內。
  查獲物品：海洛因毛重60.8公克（鑑定結果合計淨重45.06
            公克，包裝重14.36公克）。安非他命毛重13.6
            公克（1包，鑑定結果淨重12.62公克，包裝重0.8
            7公克）。摻有海洛因香煙1支。注射針筒32支
            。夾鏈袋1包。行動電話2支。變造之黃肇基
            身分證1張。
附表二
  編號一：
  查獲時間：91年1月31日17時30分許。
  查獲處所：臺中市○○路○段47號703室。
  查獲物品：海洛因毛重1.5公克。安非他命毛重1.4公克
            （經鑑定結果淨重1.28公克，包裝重0.18公克）。
            大麻毛重13.6公克（鑑定結果淨重12.38公克，
            包裝重0.95公克）。吸食器1組。分裝袋88個
            。變造之李金昌身分證1張。現金60萬元（販
            毒所得）。同號708室鑰匙1支。行動電話4組
            。
  編號二：
  查獲時間：91年1月31日17時50分許。
  查獲處所：臺中市○○路○段47號708室。
  查獲物品：海洛因毛重6.3公克。安非他命毛重16.8公克
            （經鑑定結果淨重15.65公克，包裝重1.09公克）
            。研磨機1台（鑑定結果檢出海洛因及其不純物6
            乙醯嗎啡、乙醯可待因、可待因、Ｎ，Ｎ－二甲基
            安非他命、甲基安非他命成份）。磅秤1台。
            分裝袋1包。研磨機2台。吸食器1組。注射
            針筒36支。、註明「支票」之帳冊2本、註明「
            現金」之帳冊2本。封口機1台。毒品壓縮機2
            台。
  編號三：
  查獲時間：91年1月31日18時55分許。
  查獲處所：臺中市○○路○段174號4樓。
  查獲物品：海洛因毛重0.6公克。吸食器4支。塑膠
            袋3個。電子秤2台。房屋租賃契約書1份。
            該屋鑰匙1支、卡片2張。
  編號四：
  查獲時間：91年1月31日20時15分許。
  查獲處所：彰化縣彰化市○○路○段521巷7之1號3樓
  查獲物品：安非他命毛重1.5公克（經鑑定結果，淨重
            0.37公克，包裝重1.02公克）。吸食器3支。


司法院資訊處製作；財團法人民間司法改革基金會備份。
